---
title: "HW6"
output: html_document
date: "2024-04-17"
---
### Тема:
расчет выборки при планировании исследования.

### Цель: 
научиться рассчитывать выборку для исследований с различными конечными точками.

### Описание ДЗ
При выполнении этого домашнего задания вам необходимо посчитать выборки для различных типов точек. Напишите соответствующий код, пользуясь указанными формулами.

Пусть наш спонсор заинтересован, чтобы исследование имело 80% мощность, а уровень значимости — 5%, ожидаемый drop-out rate = 10%

```{r}
# Зададим общие условия для всех задач
# Уровень значимости
alpha <- 0.05
# Значение beta
beta <- 0.2
# Drop-out rate
dropout_rate <- 0.1

# Находим z_alpha/2 (квантиль нормального распределения для уровня значимости alpha/2)
z_alpha_2 <- abs(qnorm(1 - alpha/2))
# Находим z_beta (квантиль нормального распределения для мощности)
z_beta <- abs(qnorm(beta))
# Выводим результат
z_alpha_2
z_beta
```

## Задание 1
(3 балла) Рассчитайте выборку для исследования терапевтической эквивалентности для двухпериодного cross-over дизайна. Из предыдущих исследований известно, что дисперсия составляет 20% ( = 0.20), а разница средних составляет −10% (). Клиницисты сообщают нам, что клинически значимая разница составляет 25% ( = 0.25).


```{r}
# Дисперсия
sd <- 0.20
# Разница средних
e <- 0.1
# Клинически значимая разница
delta <- 0.25

# Рассчитываем выборку для исследования
nominator <- (z_alpha_2 + z_beta)^2 * sd^2
denominator <- 2 * (delta - abs(e))^2
sample_size <- nominator / denominator

# Учитываем drop-out rate
sample_size_with_dropout <- sample_size / (1 - dropout_rate)
# Округляем в большую сторону
sample_size_for_one_group <- ceiling(sample_size_with_dropout)
total_sample_size <- sample_size_for_one_group * 2
# Выводим результат
cat('Размер выборки для n1=n2:', sample_size_for_one_group, '\n')
cat('Общий размер выборки n:', total_sample_size, '\n')
```

## Задание 2

(3 балла) Рассчитайте выборку для гипотезы non-inferiority для двухвыборочного параллельного дизайна. Пусть клинически значимая разница  = -0.1, то есть мы ожидаем разницу не меньше 10%, а долю ответов для тестового препарата  = 0.65, в то время как нам известно из предыдущих исследований, что доля ответов у препарата сравнения составляет  = 0.85. Соотношение групп равно  = 1.

```{r}
# Клинически значимая разница
delta <- -0.1
# Доля ответов для препаратов
p1 <- 0.85
p2 <- 0.65

# Рассчитываем выборку для исследования
nominator <- (z_alpha_2 + z_beta)^2 * (p1 * (1 - p1) + p2 *(1 - p2))
denominator <- (p1 - p2 - delta)^2
sample_size <- nominator / denominator

# Учитываем drop-out rate
sample_size_with_dropout <- sample_size / (1 - dropout_rate)
# Округляем в большую сторону
sample_size_for_one_group <- ceiling(sample_size_with_dropout)
total_sample_size <- sample_size_for_one_group * 2
# Выводим результат
cat('Размер выборки для n1=n2:', sample_size_for_one_group, '\n')
cat('Общий размер выборки n:', total_sample_size, '\n')
```

## Задание 3

(4 балла) Рассчитайте выборку для гипотезы equality для следующего исследования. Мы хотим сравнить новую терапию инфекции, присоединяющейся в больничных условиях у пациентов с ожогами, с золотым стандартом, основываясь на данных, анализируемых с помощью регрессии Кокса. Пусть отношение рисков «золотой стандарт / новая терапия», hazard ratio, HR = 2. Мы предполагаем, что 80% пациентов ( = 0.8) могут столкнуться с этим заболеванием. Соотношения групп терапии равны ().

```{r}
# Отношение рисков
HR <- 2
# Процент пациентов d
d <- 0.8
# Соотношение групп
p1 <- 0.5
p2 <- 0.5

# Рассчитываем выборку для исследования
nominator <- (z_alpha_2 + z_beta)^2
denominator <- (log(HR))^2 * p1 * p2 * d
sample_size <- nominator / denominator

# Учитываем drop-out rate
sample_size_with_dropout <- sample_size / (1 - dropout_rate)
# Округляем в большую сторону
sample_size_for_one_group <- ceiling(sample_size_with_dropout)
total_sample_size <- sample_size_for_one_group * 2
# Выводим результат
cat('Размер выборки для n1=n2:', sample_size_for_one_group, '\n')
cat('Общий размер выборки n:', total_sample_size, '\n')
```
